da: Tilslutningstråd: 1 tommer NPT; 1-1/2 tommer NPT; 1-1/4 tommer NPT; 1/2 tommer IPS; 1/2 tommer NPT; 1/4 tommer NPT; 1/8 tommer NPT; 15/16 tommer-27; 2 tommer NPT; 3/4 tommer FHT; 3/4 tommer GHT; 3/4 tommer IPS; 3/4 tommer MHT; 3/4 tommer NPT; 3/8 tommer IPS; 3/8 tommer NPT; 55/64 tommer-27; Andet
sk-SK: Spojovací závit: 1 palec NPT; 1-1/2 palca NPT; 1-1/4 palca NPT; 1/2 palca IPS; 1/2 palca NPT; 1/4 palca NPT; 1/8 palca NPT; 15/16 palca-27; 2 palce NPT; 3/4 palca FHT; 3/4 palca GHT; 3/4 palca IPS; 3/4 palca MHT; 3/4 palca NPT; 3/8 palca IPS; 3/8 palca NPT; 55/64 palca-27; Iné
cs: Připojovací redukce: 1" NPT; 1-1/2" NPT; 1-1/4" NPT; 1/2" IPS; 1/2" NPT; 1/4" NPT; 1/8" NPT; 15/16"-27; 2" NPT; 3/4" FHT; 3/4" GHT; 3/4" IPS; 3/4" MHT; 3/4" NPT; 3/8" IPS; 3/8" NPT; 55/64"-27; Jiné
bg-BG: Свързваща резба: 1 инч NPT; 1-1/2 инча NPT; 1-1/4 инча NPT; 1/2 инча IPS; 1/2 инча NPT; 1/4 инча NPT; 1/8 инча NPT; 15/16 инча - 27; 2 инча NPT; 3/4 инча FHT; 3/4 инча GHT; 3/4 инча IPS; 3/4 инча MHT; 3/4 инча NPT; 3/8 инча IPS; 3/8 инча NPT; 55/64 инча-27; Други
pt-BR: Fio de conexão: 1 polegada NPT; 1-1/2 polegada NPT; 1-1/4 polegada NPT; 1/2 polegada IPS; 1/2 polegada NPT; 1/4 polegada NPT; 1/8 polegada NPT; 15/16 polegada-27; 2 polegadas NPT; 3/4 polegada FHT; 3/4 polegada GHT; 3/4 polegada IPS; 3/4 polegada MHT; 3/4 polegada NPT; 3/8 polegada IPS; 3/8 polegada NPT; 55/64 polegada-27; Outro
pt-PT: Fio condutor: 1 polegada NPT; 1-1/2 polegada NPT; 1-1/4 polegada NPT; 1/2 polegada IPS; 1/2 polegada NPT; 1/4 polegada NPT; 1/8 polegada NPT; 15/16 polegada-27; 2 polegada NPT; 3/4 polegada FHT; 3/4 polegada GHT; 3/4 polegada IPS; 3/4 polegada MHT; 3/4 polegada NPT; 3/8 polegada IPS; 3/8 polegada NPT; 55/64 polegada-27; Outro
nl: Verbindingsdraad: 1 inch NPT; 1-1/2 inch NPT; 1-1/4 inch NPT; 1/2 inch IPS; 1/2 inch NPT; 1/4 inch NPT; 1/8 inch NPT; 15/16 inch-27; 2 inch NPT; 3/4 inch FHT; 3/4 inch GHT; 3/4 inch IPS; 3/4 inch MHT; 3/4 inch NPT; 3/8 inch IPS; 3/8 inch NPT; 55/64 inch-27; Andere
th: เธรดการเชื่อมต่อ: 1 นิ้ว NPT; 1-1/2 นิ้ว NPT; 1-1/4 นิ้ว NPT; 1/2 นิ้ว IPS; 1/2 นิ้ว NPT; 1/4 นิ้ว NPT; 1/8 นิ้ว NPT; 15/16 นิ้ว-27; 2 นิ้ว NPT; 3/4 นิ้ว FHT; 3/4 นิ้ว GHT; 3/4 นิ้ว IPS; 3/4 นิ้ว MHT; 3/4 นิ้ว NPT; 3/8 นิ้ว IPS; 3/8 นิ้ว NPT; 55/64 นิ้ว-27; อื่นๆ
hr-HR: Cijevni navoj: 1 inč NPT; 1 – 1/2 inča NPT; 1 – 1/4 inča NPT; 1/2 inča IPS; 1/2 inča NPT; 1/4 inča NPT; 1/8 inča NPT; 15/16 inča – 27; 2 inča NPT; 3/4 inča FHT; 3/4 inča GHT; 3/4 inča IPS; 3/4 inča MHT; 3/4 inča NPT; 3/8 inča IPS; 3/8 inča NPT; 55/64 inča – 27; Ostalo
sv: Anslutande tråd: 1 tums NPT; 1-1/2 tums NPT; 1-1/4 tums NPT; 1/2 tums IPS; 1/2 tums NPT; 1/4 tums NPT; 1/8 tums NPT; 15/16 tum-27; 2 tums NPT; 3/4 tum FHT; 3/4 tums GHT; 3/4 tums IPS; 3/4 tums MHT; 3/4 tums NPT; 3/8 tums IPS; 3/8 tums NPT; 55/64 tum-27; Övrigt
fr: Fil de connexion: 1 pouce NPT; 1-1/2 pouce NPT; 1-1/4 pouce NPT; IPS 1/2 pouces; 1/2 pouce NPT; 1/4 pouce NPT; 1/8 pouce NPT; 15/16 pouces; 2 pouce NPT; 3/4 pouces FHT; 3/4 pouce GHT; IPS 3/4 pouces; 3/4 pouces MHT; 3/4 pouce NPT; IPS 3/8 pouces; 3/8 pouce NPT; 55/64 pouces; Autre
es: Rosca de conexión: 1 pulgada NPT; 1-1/2 pulgadas NPT; 1-1/4 pulgadas NPT; 1/2 pulgada IPS; 1/2 pulgada NPT; 1/4 pulgada NPT; 1/8 pulgada NPT; 15/16 pulgadas-27; 2 pulgadas NPT; 3/4 pulgada FHT; 3/4 pulgada GHT; 3/4 pulgada IPS; 3/4 pulgada MHT; 3/4 pulgada NPT; 3/8 pulgada IPS; 3/8 pulgada NPT; 55/64 pulgadas-27; Otros
tr: Bağlantı Kablosu: 1 inç NPT; 1-1/2 inç NPT; 1-1/4 inç NPT; 1/2 inç IPS; 1/2 inç NPT; 1/4 inç NPT; 1/8 inç NPT; 15/16 inç-27; 2 inç NPT; 3/4 inç FHT; 3/4 inç GHT; 3/4 inç IPS; 3/4 inç MHT; 3/4 inç NPT; 3/8 inç IPS; 3/8 inç NPT; 55/64 inç-27; Diğer
zh-CN: 连接螺纹: 1 英寸 NPT; 1-1/2 英寸 NPT; 1-1/4 英寸 NPT; 1/2 英寸 IPS; 1/2 英寸 NPT; 1/4 英寸 NPT; 1/8 英寸 NPT; 15/16 英寸-27; 2 英寸 NPT; 3/4 英寸 FHT; 3/4 英寸 GHT; 3/4 英寸 IPS; 3/4 英寸 MHT; 3/4 英寸 NPT; 3/8 英寸 IPS; 3/8 英寸 NPT; 55/64 英寸-27; 其他
ko: 연결 스레드: 1인치 NPT; 1-1/2인치 NPT; 1-1/4인치 NPT; 1/2인치 IPS; 1/2인치 NPT; 1/4인치 NPT; 1/8인치 NPT; 15/16인치-27; 2인치 NPT; 3/4인치 FHT; 3/4인치 GHT; 3/4인치 IPS; 3/4인치 MHT; 3/4인치 NPT; 3/8인치 IPS; 3/8인치 NPT; 55/64인치-27; 기타
lt-LT: Jungiamasis sriegis: 1 colio NPT; 1–1/2 colio NPT; 1–1/4 colio NPT; 1/2 colio IPS; 1/2 colio NPT; 1/4 colio NPT; 1/8 colio NPT; 15/16 colio 27; 2 colių NPT; 3/4 colio FHT; 3/4 colio GHT; 3/4 colio IPS; 3/4 colio MHT; 3/4 colių NPT; 3/8 colio IPS; 3/8 colių NPT; 55/64 colio 27; Kita
ru: Резьбовое соединение: 1 дюйм NPT; 1-1/2 дюйма NPT; 1-1/4 дюйма NPT; 1/2 дюйма IPS; 1/2 дюйма NPT; 1/4 дюйма NPT; 1/8 дюйма NPT; 15/16 дюймов-27; 2 дюйма NPT; 3/4 дюйма FHT; 3/4 дюйма GHT; 3/4 дюйма IPS; 3/4 дюйма МНТ; 3/4 дюйма NPT; 3/8 дюйма IPS; 3/8 дюйма NPT; 55/64 дюйма-27; Другое
zh-TW: 連接螺紋: 1 英吋 NPT; 1-1/2 英吋 NPT; 1-1/4 英吋 NPT; 1/2 英吋 IPS; 1/2 英吋 NPT; 1/4 英吋 NPT; 1/8 英吋 NPT; 15/16 英吋 -27; 2 英吋 NPT; 3/4 英吋 FHT; 3/4 英吋 GHT; 3/4 英吋 IPS; 3/4 英吋 MHT; 3/4 英吋 NPT; 3/8 英吋 IPS; 3/8 英吋 NPT; 55/64 英吋 -27; 其他
en: Connecting thread: 1 inch NPT; 1-1/2 inch NPT; 1-1/4 inch NPT; 1/2 inch IPS; 1/2 inch NPT; 1/4 inch NPT; 1/8 inch NPT; 15/16 inch-27; 2 inch NPT; 3/4 inch FHT; 3/4 inch GHT; 3/4 inch IPS; 3/4 inch MHT; 3/4 inch NPT; 3/8 inch IPS; 3/8 inch NPT; 55/64 inch-27; Other
el: Σπείρωμα σύνδεσης: NPT 1"; NPT 1-1/2"; NPT 1-1/4"; IPS 1/2"; NPT 1/2"; NPT 1/4"; NPT 1/8"; 15/16"-27; NPT 2"; FHT 3/4"; GHT 3/4"; IPS 3/4"; MHT 3/4"; NPT 3/4"; IPS 3/8"; NPT 3/8"; 55/64"-27; Άλλο
de: Anschlussgewinde: 1″ NPT; 1–1/2″ NPT; 1–1/4″ NPT; 1/2″ IPS; 1/2″ NPT; 1/4″ NPT; 1/8″ NPT; 15/16″-27; 2″ NPT; 3/4″ FHT; 3/4″ GHT; 3/4″ IPS; 3/4″ MHT; 3/4″ NPT; 3/8″ IPS; 3/8″ NPT; 55/64″-27; Sonstiges
ja: 接続ネジ: 1インチNPT; 1-1/2インチNPT; 1-1/4インチNPT; 1/2インチIPS; 1/2インチNPT; 1/4インチNPT; 1/8インチNPT; 15/16インチ-27; 2インチNPT; 3/4インチFHT; 3/4インチGHT; 3/4インチIPS; 3/4インチMHT; 3/4インチNPT; 3/8インチIPS; 3/8インチNPT; 55/64インチ-27; その他
it: Filettatura di collegamento: NPT da 1 pollice; NPT da 1-1/2 pollice; NPT da 1-1/4 pollice; IPS da 1/2 pollice; NPT da 1/2 pollice; NPT da 1/4 pollice; NPT da 1/8 pollice; 15/16 inch-27; NPT da 2 pollice; FHT da 3/4 pollice; GHT da 3/4 pollice; IPS da 3/4 pollice; MHT da 3/4 pollice; NPT da 3/4 pollice; IPS da 3/8 pollice; NPT da 3/8 pollice; 55/64 pollice-27; Altro
sl-SI: Navoj za povezovanje: 1-palčni NPT; 1–1/2-palčni NPT; 1–1/4-palčni NPT; 1/2 palčni IPS; 1/2-palčni NPT; 1/4-palčni NPT; 1/8-palčni NPT; 15/16 inčev-27; 2-palčni NPT; 3/4 palčni FHT; 3/4 palčni GHT; 3/4 palčni IPS; 3/4 palčni MHT; 3/4-palčni NPT; 3/8 palčni IPS; 3/8-palčni NPT; 55/64 inčev-27; Drugo
hu: Csatlakozó menet: 1 hüvelykes NPT; 1–1/2 hüvelykes NPT; 1–1/4 hüvelykes NPT; 1/2 hüvelykes IPS; 1/2 hüvelykes NPT; 1/4 hüvelykes NPT; 1/8 hüvelykes NPT; 15/16 hüvelyk – 27; 2 hüvelykes NPT; 3/4 hüvelykes FHT; 3/4 hüvelykes GHT; 3/4 hüvelykes IPS; 3/4 hüvelykes MHT; 3/4 hüvelykes NPT; 3/8 hüvelykes IPS; 3/8 hüvelykes NPT; 55/64 hüvelyk – 27; Egyéb
ro-RO: Filet de legătură: 1 inch NPT; 1-1/2 inch NPT; 1-1/4 inch NPT; 1/2 inch IPS; 1/2 inch NPT; 1/4 inch NPT; 1/8 inch NPT; 15/16 inch-27; 2 inch NPT; 3/4 inch FHT; 3/4 inch GHT; 3/4 inch IPS; 3/4 inch MHT; 3/4 inch NPT; 3/8 inch IPS; 3/8 inch NPT; 55/64 inch-27; Altele
nb: Koblingstråd: 1 tomme NPT; 1–1/2 tomme NPT; 1–1/4 tomme NPT; 1/2 tomme IPS; 1/2 tomme NPT; 1/4 tomme NPT; 1/8 tomme NPT; 15/16 tommer-27; 2 tommer NPT; 3/4 tomme FHT; 3/4 tomme GHT; 3/4 tomme IPS; 3/4 tomme MHT; 3/4 tomme NPT; 3/8 tomme IPS; 3/8 tomme NPT; 55/64 tommer-27; Annet
fi: Yhdyskierre: 1 tuuman NPT; 1-1/2 tuuman NPT; 1-1/4 tuuman NPT; 1/2 tuuman IPS; 1/2 tuuman NPT; 1/4 tuuman NPT; 1/8 tuuman NPT; 15/16-tuumainen - 27; 2 tuuman NPT; 3/4 tuuman FHT; 3/4 tuuman GHT; 3/4 tuuman IPS; 3/4 tuuman MHT; 3/4 tuuman NPT; 3/8 tuuman IPS; 3/8 tuuman NPT; 55/64-tuumainen - 27; Muu
pl: Gwint łączący: 1-calowy NPT; 1-1/2 cala NPT; 1-1/4 cala NPT; 1/2 cala IPS; 1/2 cala NPT; 1/4 cala NPT; 1/8 cala NPT; 15/16 cala-27; 2-calowy NPT; 3/4 cala FHT; 3/4 cala GHT; 3/4 cala IPS; 3/4 cala MHT; 3/4 cala NPT; 3/8 cala IPS; 3/8 cala NPT; 55/64 cala-27; Inne
vi: Chuỗi kết nối: NPT 1 inch; NPT 1-1/2 inch; NPT 1-1/4 inch; IPS 1/2 inch; NPT 1/2 inch; NPT 1/4 inch; NPT 1/8 inch; 15/16 inch-27; NPT 2 inch; FHT 3/4 inch; GHT 3/4 inch; IPS 3/4 inch; MHT 3/4 inch; NPT 3/4 inch; IPS 3/8 inch; NPT 3/8 inch; 55/64 inch-27; Khác